臺灣基隆地方法院刑事判決　　　　　　　100年度訴字第906號
公　訴　人　臺灣基隆地方法院檢察署檢察官
被　　　告　詹慶忠
上列被告因違反毒品危害防制條例案件，經檢察官提起公訴（10
0 年度毒偵字第2272號），並經本院合議庭裁定改行簡式審判程
序，判決如下：
    主  文
詹慶忠施用第一級毒品，累犯，處有期徒刑捌月，扣案之海洛因
壹包（驗餘淨重零點肆伍公克）沒收銷燬，電子磅秤壹台、分裝
袋壹大包、注射針筒貳支、殘渣袋壹個、藥鏟壹支沒收。又施用
第二級毒品，累犯，處有期徒刑肆月，扣案之電子磅秤壹台、分
裝袋壹大包、藥鏟壹支沒收。主刑部分應執行有期徒刑拾月。
    犯罪事實及理由
一、犯罪事實：
    引用檢察官起訴書犯罪事實欄之記載（如附件），並將標題
    二第6 行之「不詳地點」更正為「同上地點」、「不詳方式
    」更正為「燒烤吸食煙氣之方式」。
二、證據名稱：
    引用檢察官起訴書證據並所犯法條欄標題一證據清單之記載
    （如附件），另補充「被告詹慶忠於本院準備程序及審理時
    所為自白」及「臺灣高等法院被告前案紀錄表」。
三、量刑理由：
  (一)審酌被告詹慶忠施用毒品本屬自戕行為，未對他人法益造成
    明顯而立即之危害，犯後自始坦承施用海洛因之犯行，為檢
    察官起訴後並坦承全部犯行，節省司法資源，態度良好，惟
    其已有因施用毒品受觀察勒戒、強制戒治處分及刑罰執行之
    紀錄，於前案執行完畢後5 個月內，且另有其他施用毒品案
    件尚繫屬於本院或甫經判決確定之際，又犯本案，可見意志
    力薄弱，未能徹底戒絕毒品，故仍有必要科以相當程度之刑
    罰，兼衡被告犯罪之動機、手段，另有藏匿人犯、公共危險
    、偽造文書、詐欺、竊盜、違反麻醉藥品管理條例、電信法
    等前科之素行，國中畢業學歷之智識程度，業工、離婚之生
    活狀況等一切情狀，分別量處如主文所示之刑，並定其應執
    行之刑。
  (二)扣案之海洛因1 包（驗餘淨重0.45公克）屬第一級毒品，既
    經查獲，且係供被告施用而與本案有關，應依毒品危害防制
    條例第18條第1 項前段沒收銷燬之；其包裝袋內亦會有極微
    量毒品殘留，應整體視為毒品，連同袋內毒品併沒收銷燬（
    臺灣高等法院暨所屬法院96年法律座談會刑事類提案第18號
    研討結果參照）。另電子磅秤1 台、分裝袋1 大包、注射針
    筒2 支、殘渣袋1 個、藥鏟1 支等物品，分係被告所有、供
    其施用海洛因或甲基安非他命所用之物，業據被告供承在卷
    ，爰依刑法第38條第1 項第2 款規定宣告沒收。
四、應適用之法條：
  (一)刑事訴訟法第273 條之1 第1 項、第299 條第1 項前段、第
    310 條之2 、第454 條。
  (二)毒品危害防制條例第10條第1 項、第2 項、第18條第1 項前
    段。
  (三)刑法第11條、第47條第1 項、第38條第1 項第2 款、第51條
    第5 款。
五、本判決書係依刑事訴訟法第310 條之2 準用同法第454 條第
    1 、2 項製作，僅記載當事人欄、主文、犯罪事實、證據名
    稱、應適用之法條，犯罪事實及證據部分並得引用檢察官起
    訴書之記載。
本案經檢察官黃佳權到庭執行職務。
中    華    民    國   100    年    12    月    30    日
                  刑事第二庭  法  官  羅貞元
以上正本證明與原本無異。
如不服本判決應於收受送達後10日內向本院提出上訴書狀，並應
敘述具體理由；其未敘述上訴理由者，應於上訴期間屆滿後20日
內向本院補提理由書(均須按他造當事人之人數附繕本)「切勿逕
送上級法院」。
中    華    民    國   100    年    12    月    30    日
                              書記官  陳永祥
附錄論罪法條：
毒品危害防制條例第10條
施用第一級毒品者，處 6 月以上 5 年以下有期徒刑。
施用第二級毒品者，處 3 年以下有期徒刑。
附件：
臺灣基隆地方法院檢察署檢察官起訴書
                                   100年度毒偵字第2272號
    被      告  詹慶忠  男  41歲（民國○○年○○月○○日生）
                        住新北市平溪區月桃寮3號
                        （另案於法務部矯正署基隆監獄執行
                        中）
                        國民身分證統一編號：Ｚ000000000號
上列被告因違反毒品危害防制條例案件，已經偵查終結，認應提
起公訴，茲將犯罪事實及證據並所犯法條分敘如下：
        犯罪事實
一、詹慶忠前因詐欺案件，經臺灣板橋地方法院以98年度易字第
    642號判決判處有期徒刑3月確定，於民國99年10月4 日易科
    罰金執行完畢。復因施用毒品案件，經送觀察、勒戒後，認
    有繼續施用毒品傾向，再經法院裁定送強制戒治，於99年 3
    月29日執行完畢釋放，由本署檢察官以99年度戒毒偵字第 6
    號為不起訴處分確定。再因施用毒品案件，經臺灣基隆地方
    法院以99年度基簡字第1782號判決判處有期徒刑3 月確定，
    並於100 年6 月9 日縮刑期滿執行完畢。
二、詎其猶未能戒除毒癮，復基於施用第一級毒品海洛因之犯意
    ，於100 年10月26日晚上7 時許，在基隆市○○區○○路 1
    段121 號6 樓友人住處，以針筒注射之方式，施用海洛因 1
    次。另基於施用第二級毒品甲基安非他命之犯意，於100 年
    10月26日晚上10時48分許為警採尿時向前回溯96小時內某時
    ，在不詳地點，以不詳方式，施用甲基安非他命1 次。嗣於
    同日晚上7 時45分許，在基隆市○○區○○路1 段121 號 6
    樓為警執行搜索查獲，並扣得第一級毒品海洛因1 包（淨重
    0.45公克）、電子磅秤1 台、分裝袋1 大包、注射針筒2 支
    、殘渣袋1 包及藥鏟1 支。
三、案經新北市政府警察局金山分局報告偵辦。
        證據並所犯法條
一、證據清單及待證事實：
┌──┬───────────┬────────────┐
│編號│    證  據  名  稱    │     待  證  事  實     │
├──┼───────────┼────────────┤
│ 一 │被告詹慶忠於偵查中之供│證明被告有施用第一級毒品│
│    │述                    │海洛因之事實。          │
├──┼───────────┼────────────┤
│ 二 │台灣檢驗科技股份有限公│證明被告於100年10月26 日│
│    │司於100年11月11日所出 │晚上10時48分許為警所採尿│
│    │具之濫用藥物檢驗報告、│液，經送驗結果呈嗎啡、安│
│    │新北市政府警察局金山分│非他命及甲基安非他命陽性│
│    │局毒品案犯罪嫌疑人姓名│反應之事實。            │
│    │及代碼對照表（代碼編號│                        │
│    │：P0000000號）各1 紙  │                        │
├──┼───────────┼────────────┤
│ 三 │扣案之第一級毒品海洛因│證明被告為警查獲時，所持│
│    │1包（淨重0.45公克）暨 │有之白色粉末1 包，經鑑定│
│    │法務部調查局濫用藥物實│結果含有毒品海洛因成份之│
│    │驗室100 年11月24日調科│事實。                  │
│    │壹字第10023025110 號鑑│                        │
│    │定書1 紙              │                        │
├──┼───────────┼────────────┤
│ 四 │扣案之分裝袋1 包、注射│證明被告持有施用毒品器具│
│    │針筒2支、殘渣袋1個、電│之事實。                │
│    │子磅秤1 台及藥鏟1 支  │                        │
├──┼───────────┼────────────┤
│ 五 │刑案資料查註紀錄表    │證明被告本件係於觀察、勒│
│    │                      │戒及強制戒治完畢釋放後 5│
│    │                      │年內再犯；及本件構成累犯│
│    │                      │之事實。                │
└──┴───────────┴────────────┘
二、核被告所為，係犯毒品危害防制條例第10條第1 項之施用第
    一級毒品罪嫌及同條第2 項之施用第二級毒品罪嫌。被告施
    用第一級毒品前後持有第一級毒品之低度行為，應為其施用
    第一級毒品之高度行為所吸收，不另論罪。被告所犯上開二
    罪間，犯意各別，罪名互異，請分論併罰。又被告有犯罪事
    實欄所載之科刑執行情形，其於受有期徒刑之執行完畢後，
    5 年內，故意再犯有期徒刑以上之本罪，為累犯，請依刑法
    第47條第1 項規定加重其刑。另扣案之毒品，請依毒品危害
    防制條例第18條第1 項之規定宣告沒收銷燬之；扣案之分裝
    袋1包、殘渣袋1個、注射針筒2支、電子磅秤1台及藥鏟1 支
    ，為被告施用毒品所用之物，請依刑法第38條第1項第2款規
    定宣告沒收。
三、依毒品危害防制條例第23條第2項、刑事訴訟法第251條第 1
    項提起公訴。
    此    致
臺灣基隆地方法院
中    華    民    國   100    年    11    月    30    日
                   檢  察  官  何  治  蕙
本件正本證明與原本無異
中    華    民    國   100    年    12    月    6     日
                   書  記  官  林  叔  麗
所犯法條：
毒品危害防制條例第10條第1項、第2項
施用第一級毒品者，處 6 月以上 5 年以下有期徒刑。
施用第二級毒品者，處 3 年以下有期徒刑。